臺灣南投地方法院民事裁定
111年度消債聲字第1號
聲  請  人
即  債務人  傅坤賢  

代  理  人  王世勳律師（法扶律師）
相  對  人  台中商業銀行股份有限公司

法定代理人  王貴鋒  
相  對  人  臺灣銀行股份有限公司

法定代理人  呂桔誠  
相  對  人  中國信託商業銀行股份有限公司

法定代理人  利明献  
相  對  人  國泰世華商業銀行股份有限公司

法定代理人  郭明鑑  
相  對  人  永豐商業銀行股份有限公司

法定代理人  陳嘉賢  
相  對  人  第ㄧ商業銀行股份有限公司

法定代理人  邱月琴  
相  對  人  華南商業銀行股份有限公司

法定代理人  張雲鵬  
相  對  人  台新國際商業銀行股份有限公司

法定代理人  吳東亮  
相  對  人  星展商業股份有限公司


法定代理人  伍維洪（Ng Wai Hung Andrew）    

相  對  人  聯邦商業銀行股份有限公司


法定代理人  林鴻聯  
相  對  人  中正國防幹部預備學校

法定代理人  吳松齡  
相  對  人  勞動部勞工保險局

法定代理人  陳琄    
上列當事人間消費者債務清理事件，聲請人即債務人聲請復權，
本院裁定如下：
    主  文
聲請人即債務人傅坤賢准予復權。     
    理  由
一、按債務人有下列各款情形之一者，得向法院為復權之聲請：
    一、依清償或其他方法解免全部債務；二、受免責之裁定確
    定；三、於清算程序終止或終結之翌日起3年內，未因第146
    條或第147條之規定受刑之宣告確定；四、自清算程序終止
    或終結之翌日起滿5年，消費者債務清理條例（下稱消債條
    例）第144條定有明文。
二、聲請意旨略以：聲請人即債務人（下稱債務人）因清算事件
    ，經本院於民國109年1月7日以108年度消債聲免字第1號裁
    定免責，並於同年2月7日確定在案，爰依消債條例第144條
    第2款規定聲請復權等語。
三、經查：債務人因消費者債務清理事件聲請清算，經本院於10
    2年2月4日以101年度消債更字第13號裁定開始更生程序，經
    本院司法事務官於102年10月17日以102年度司執消債更字第
    3號裁定認可更生方案，再經本院於106年6月27日以106年度
    消債聲免字第1號裁定延長更生方案履行期限至111年11月止
    ，更生方案所定第41期給付應延至108年4月履行，其次各期
    之履行期限按此遞延，惟於延長更生方案履行期限內，聲請
    人於106年2月間因罹患腦梗塞致左側肢體偏癱即俗稱之中風
    症狀，致其無法工作，致履行更生方案顯有困難，且聲請人
    對相對人清償總額已達原定數額3分之2，符合消債條例第75
    條第3項要件，經本院於109年1月7日以108年度消債聲免字
    第1號裁定債務人免責，並於109年2月7日確定在案等情，業
    據本院調閱上開卷宗查明屬實，是以債務人主張其業經本院
    裁定免責確定之事實，堪信為真實。從而，本件債務人既已
    受免責之裁定確定，則其據以向本院聲請復權，揆諸首揭消
    債條例第144條第2款規定，自屬有據，應予准許。
四、爰裁定如主文。 
中　　華　　民　　國　　111 　年　　7 　　月　　12　　日
                      民事第一庭    法　官　蔡志明
以上正本係照原本作成。
如對本裁定抗告須於裁定送達後10日內向本院提出抗告狀，並繳
納抗告費新臺幣1,000元。
中　　華　　民　　國　　111 　年　　7 　　月　　12　　日
                                    書記官　張雅筑